【裁判字號】    90,訴,441
【裁判日期】    900518
【裁判案由】    毒品危害防制條例
【裁判全文】
臺灣彰化地方法院刑事判決                            九十年度訴字第四四一號
    公  訴  人  臺灣彰化地方法院檢察署檢察官
    被      告  甲○○
    選任辯護人  楊振芳律師
右列被告因違反毒品危害防制條例案件，經檢察官提起公訴（八十九年度毒偵字第五
二五六號、第六一五九號、九十年度毒偵字第七九一號），本院判決如左：
    主      文
甲○○連續施用第一級毒品，處有期徒刑捌月，扣案驗還之海洛因貳包（合計淨重一
．九公克，包裝重０．七０公克）均沒收銷燬之；又連續施用第二級毒品，處有期徒
刑伍月，扣案之吸食器壹組沒收，安非他命貳包（其中壹包毛重０．一公克，另壹包
毛重０．七公克）均沒收銷燬之。應執行有期徒刑壹年，扣案之吸食器壹組沒收，安
非他命貳包（其中壹包毛重０．一公克，另壹包毛重０．七公克）及驗還之海洛因貳
包（合計淨重一．九公克，包裝重０．七０公克）均沒收銷燬之。
    事      實
一、甲○○前因施用毒品案件，經依本院八十八年度毒聲字第五四三六號裁定送觀察
    、勒戒後，認無繼續施用毒品之傾向，由臺灣彰化地方法院檢察署檢察官於八十
    九年三月八日，以八十九年度毒偵字第七九六號、八十九年度毒偵緝字第一八九
    號不起訴處分確定。竟仍不知悔改，復於五年內，基於概括之犯意，自八十九年
    十月十日左右起，至九十年二月八日止，連續在彰化縣埔心鄉○○村○○○路一
    四六巷九五號住處，將第一級毒品海洛因加入香煙中點火施用，約一至二星期一
    次。又另基於概括之犯意，自八十九年十月十日左右起，至九十年二月五日左右
    止，亦連續在上開住處，將第二級毒品安非他命置於鋁箔紙上點火燒烤施用，約
    一至二星期一次。嗣分別於下述時間、地點為警查獲：（一）八十九年十月十七
    日十八時四十分許，其前揭住處，扣得其所有之安非他命一包（毛重０．一公克
    ），及供施用安非他命之吸食器一組。（二）八十九年十二月四日二十二時五十
    分許，彰化縣埔心鄉○○村○○○路一四六巷六八號，扣得其所有之安非他命一
    包（毛重０．七公克）及海洛因二包（驗還後合計淨重一．九公克，包裝重０．
    七０公克）。（三）九十年二月八日十五時許，其前揭住處。經依本院八十九年
    度毒聲字第五五五二號裁定送觀察、勒戒後，認有繼續施用毒品之傾向。
二、案經彰化縣警察局田中分局及溪湖分局報請台灣彰化地方法院檢察署檢察官偵查
    起訴。
    理  由
一、右揭事實，業據被告供承明白，並有吸食器一組、安非他命二包及白粉二包扣案
    足證，該二包白粉經送鑑定結果，確係海洛因，有法務部調查局鑑定通知書附偵
    訊卷可稽，且被告第一、二次為警查獲所採尿水經送驗結果，發現有甲基安非他
    命陽性反應，第三次為警查獲，由台灣彰化看守所執行尿水篩檢結果，亦發現有
    嗎啡陽性反應，有彰化縣衛生局煙毒尿液檢驗成績書二紙及濫用藥物尿液檢驗報
    告一紙足憑。又被告前因施用毒品案件，經依本院八十八年度毒聲字第五四三六
    號裁定送觀察、勒戒後，認無繼續施用毒品之傾向，由臺灣彰化地方法院檢察署
    檢察官於八十九年三月八日，以八十九年度毒偵字第七九六號、八十九年度毒偵
    緝字第一八九號不起訴處分確定，以及被告因本案，經本院八十九年度毒聲字第
    五五五二號裁定送觀察、勒戒後，認有繼續施用毒品之傾向等情，亦有臺灣彰化
    地方法院檢察署檢察官八十九年度毒偵字第七九六號、八十九年度毒偵緝字第一
    八九號不起訴處分書、本院八十九年度毒聲字第五五五二號刑事裁定、有無繼續
    施用毒品傾向證明書台灣彰化地方法院檢察署刑案查註紀錄表等件足據。罪證明
    確，被告犯行皆堪認定。
二、核被告所為，係犯毒品危害防制條例第十條第一項、二項之施用第一、二級毒品
    罪。其持有海洛因及安非他命之行為，分別為施用海洛因及安非他命之行為所吸
    收，均不另論罪。其先後多次施用海洛因、安非他命之行為，時間緊接，犯罪構
    成要件相同，顯各係基於概括犯意為之，皆應依連續犯之規定，以一罪論，並加
    重其刑。公訴意旨雖僅敘及被告自八十九年十月七日前三日內某日至同年十二月
    四日前三日內某日，並九十年二月八日前三日內某日，施用安非他命之犯行，以
    及九十年二月八日前三日內某日施用海洛因之犯行，然此與未敘及部分既屬連續
    犯關係，為裁判上一罪，本院自得就公訴意旨未敘及部分予以審判，附此敘明。
    又被告所犯二罪，犯意各別，行為互異，應分論併罰。爰審酌被告之素行，及其
    犯罪之動機、目的、施用毒品之次數、所生危害並犯罪後之態度等一切情狀，所
    犯二罪各量處如主文所示之刑，並定其應執行之刑。扣案之吸食器一組、安非他
    命二包（其中一包毛重０．一公克，另一包毛重０．七公克）及海洛因二包（驗
    還後合計淨重一．九公克，包裝重０．七０公克），被告供稱皆為其所有，吸食
    器係供施用安非他命之用，應予宣告沒收；安非他命及海洛因則均為毒品，應依
    法併予宣告沒收銷燬之。至送驗用罄之海洛因，事實上已滅失，則不予宣告沒收
    銷燬，附此敘明。
據上論斷，應依刑事訴訟法第二百九十九條第一項前段，毒品危害防制條例第十條第
一項、二項、第十八條第一項前段，刑法第十一條前段、第五十六條、第三十八條第
一項第二款、第五十一條第五款，判決如主文。
中      華      民      國    九十      年      五      月     十八     日
                                臺灣彰化地方法院刑事第三庭
                                    法      官  廖  國  佑
右正本證明與原本無異。
如不服本判決，應於判決送達後十日內，向本院提出上訴狀( 須附繕本 )。
                                    法院書記官  卓  俊  杰
中      華      民      國    九十      年      五      月     二十二   日
毒品危害防制條例第十條：
施用第一級毒品者，處六月以上五年以下有期徒刑。
施用第二級毒品者，處三年以下有期徒刑。


司法院資訊處製作；財團法人民間司法改革基金會備份。
